【裁判字號】    95,上訴,280
【裁判日期】    950615
【裁判案由】    違反毒品危害防制條例
【裁判全文】
臺灣高等法院高雄分院刑事判決         95年度上訴字第280號
上  訴  人  臺灣高雄地方法院檢察署檢察官
被      告  甲○○
                    （現於臺灣高雄監獄執行中）
上列上訴人因被告違反毒品危害防制條例案件，不服臺灣高雄地
方法院94年度訴字第4255號中華民國94年12月26日第一審判決（
起訴案號：臺灣高雄地方法院檢察署94年度毒偵字第8119號、併
辦案號：同署95年度毒偵字第358 號），提起上訴，本院判決如
下：
     主  文
原判決撤銷。
本件公訴不受理。
     理  由
一、按已經提起公訴之案件，在同一法院重行起訴者，應諭知不
    受理之判決，刑事訴訟法第303 條第3 款定有明文。
二、查被告前於94年4 月30日20時許，在高雄市小港區臨海新村
    160 之1 號住處，施用第一級毒品海洛因1 次，於94年5 月
    1 日上午3 時50分許，在高雄市○○區○○路與復興路口，
    為警查獲，並扣得海洛因1 包之事實，業經臺灣高雄地方法
    院檢察署檢察官於94年8 月8 日以94年度毒偵字第3746號向
    原審鳳山簡易庭聲請簡易判決處刑，並經鳳山簡易庭於94年
    8 月31日以94年度簡字第5159號判處被告有期徒刑6 月，被
    告不服上開簡易判決，於95年4 月28日上訴於管轄之第二審
    高雄地方法院合議庭，並於95年5 月8 日分95年度簡上字第
    461 號，由群股審理中，業經被告於本院審理時供明，並有
    臺灣高等法院被告前案紀錄表在卷可稽。又查被告另於94年
    9 月17日7 時許，在其住處施用海洛因1 次，同日15時10分
    許，在高雄市○○區○○路與中山路口，為警查獲，嗣經本
    案檢察官於94年11月10日以94年度毒偵字第8119號提起公訴
    ，並經原審於94年12月26日以94年度訴字第4255號判處被告
    有期徒刑10月在案，而公訴人則以被告另於94年12月8 日因
    施用海洛因被警查獲，與本案具有連續犯裁判上一罪關係，
    原審未及審酌，而提起上訴。經查被告於本院審理中供稱：
    伊於94年5 月1 日被查獲施用海洛因之後，自94年5 月份起
    至12月8 日止均有連續施用海洛因犯行等情。由上可知，本
    案及併案被告施用海洛因之犯行，與前案被告施用海洛因之
    行為，具有連續犯之裁判上一罪關係，均為前案起訴效力所
    及，自不得重行起訴，乃檢察官竟重行起訴，原審未予詳查
    ，遽為被告科刑之判決，自有未合。公訴人上訴意旨，雖無
    理由，然原判決既有上述可議，自應由本院將原判決撤銷改
    判，另為被告公訴不受理之諭知。
三、併案部分，應退回臺灣高雄地方法院檢察署，由檢察官依法
    處理，併此明。
據上論斷，應依刑事訴訟法第369 條第1 項前段、第364 條、第
303條第3款，判決如主文。
本案經檢察官林惠到庭執行職務。
中    華    民    國    95    年    6     月    15    日
                  刑事第三庭    審判長法  官  周賢銳
                                      法  官  黃仁松
                                      法  官  謝宏宗
以上正本證明與原本無異。
如不服本判決應於收受本判決後10日內向本院提出上訴書狀，其
未敘述上訴理由者，並得於提起上訴後10日內向本院補提理由書
狀（均須按他造當事人之人數附繕本）「切勿逕送上級法院」。
中    華    民    國    95    年    6     月    16    日
                                      書記官  熊惠津
                                                      K


司法院資訊處製作；財團法人民間司法改革基金會備份。
